---
title: "VKR_empirical_part"
output: html_document
---

```{r}
setwd("~/")
library(dplyr)
prep <- function(df){
    print(paste('initially: ', nrow(df)))
    df <- df[!(is.na(df$price) | is.na(df$dist_walk)),]
    print(paste('before dist: ', nrow(df)))
    df <- df %>% 
        filter(dist_walk < 15000,
               reviews_count > 0,
               cancellation_policy != 'super_strict_60',
               price > 500) %>% #shorten sample a lot
      mutate(Internet = any(as.logical(Internet), as.logical(Wireless_Internet))) %>% 
        dplyr::select(price, city, dist_walk, to_centre,
          Air_conditioning, Breakfast, Hair_dryer, Elevator_in_building, 
          Essentials, Family_kid_friendly, Free_parking_on_premises, Free_parking_on_street,
          Internet, Iron, Kitchen, Pets_allowed, Self_Check_In, Smoke_detector,
          Smoking_allowed, Suitable_for_events, TV, Washer, Wireless_Internet, bathrooms, bed_type,
          bedrooms, beds, cancellation_policy, min_nights, person_capacity, picture_count,
          instant_bookable, review_rating_value, lat, lon) %>% 
        na.omit()
    
    print(paste('finally: ', nrow(df)))
    return(df)
}
alma <- read.csv('m_Almaty.csv', encoding = 'UTF-8')
alma <- prep(alma)
alma$city <- 'Almaty'
dnepr <- read.csv('m_Dnepr.csv', encoding = 'UTF-8')
dnepr <- prep(dnepr)
dnepr$city <- 'Dnepr'
ekb <- read.csv('m_Ekaterinburg.csv', encoding = 'UTF-8')
ekb <- prep(ekb)
ekb$city <- 'Ekaterinburg'
erevan <- read.csv('m_Erevan.csv', encoding = 'UTF-8')
erevan <- prep(erevan)
erevan$city <- 'Erevan'
kazan <- read.csv('m_Kazan.csv', encoding = 'UTF-8')
kazan <- prep(kazan)
kazan$city <- 'Kazan'
kharkov <- read.csv('m_Kharkov.csv', encoding = 'UTF-8')
kharkov <- prep(kharkov)
kharkov$city <- 'Kharkov'
kiev <- read.csv('m_Kiev.csv', encoding = 'UTF-8')
kiev <- prep(kiev)
kiev$city <- 'Kiev'
minsk <- read.csv('m_Minsk.csv', encoding = 'UTF-8')
minsk <- prep(minsk)
minsk$city <- 'Minsk'
msk <- read.csv('m_Moscow.csv', encoding = 'UTF-8')
msk <- prep(msk)
msk$city <- 'Moscow'
nn <- read.csv('m_Nizhnij-Novgorod.csv', encoding = 'UTF-8')
nn <- prep(nn)
nn$city <- 'N_Novgorod'
novosibirsk <- read.csv('m_Novosibirsk.csv', encoding = 'UTF-8')
novosibirsk <- prep(novosibirsk)
novosibirsk$city <- 'Novosibirsk'
spb <- read.csv('m_Saint-Petersburg.csv', encoding = 'UTF-8')
spb <- prep(spb)
spb$city <- 'Saint_Petersburg'
samara <- read.csv('m_Samara.csv', encoding = 'UTF-8')
samara <- prep(samara)
samara$city <- 'Samara'
baku <- read.csv('m_Baku.csv', encoding = 'UTF-8')
baku <- prep(baku)
baku$city <- 'Baku'
volgograd <- read.csv('m_Volgograd.csv', encoding = 'UTF-8')
volgograd <- prep(Volgograd)
volgograd$city <- 'volgograd'
#tashkent <- read.csv('m_Tashkent.csv', encoding = 'UTF-8')
#tashkent <- prep(tashkent)
#tashkent$city <- 'Tashkent'
tbilisi <- read.csv('m_Tbilisi.csv', encoding = 'UTF-8')
tbilisi <- prep(tbilisi)
tbilisi$city <- 'Tbilisi'
```
В научных статьях рекомендуется рассматривать жилье на расстоянии 3км от метро. В нашем случае, из-за особенностей расположения станций и жилых домов в некоторых городах, метро может не играть важной роли в смысле средства передвижения. В таких городах близость к метро не является большим преимуществом, а соответственно много квартир сдается вдали от станций. Ввод ограничения в 3км сильно уменьшает количество наблюдений в таких городах, поэтому решено было это ограничение расширить до 15км.


```{r}
cl1 = msk
cl2 = bind_rows(baku, kiev, spb)
cl3 = bind_rows(minsk, kharkov)
cl4 = bind_rows(alma, kazan, volgograd, novosibirsk, dnepr, ekb, samara, erevan, nn, tbilisi)
all_cities <- bind_rows(cl1, cl2, cl3, cl4)
```

```{r}
cor.test(all_cities$to_centre, all_cities$dist_walk)
cor.test(cl1$dist_walk, cl1$to_centre)
cor.test(cl2$dist_walk, cl2$to_centre)
cor.test(cl3$dist_walk, cl3$to_centre)
cor.test(cl4$dist_walk, cl4$to_centre)
```

```{r}
columns_to_check = c("Air_conditioning", "Breakfast", "Hair_dryer", "Elevator_in_building", "Essentials", "Family_kid_friendly", "Free_parking_on_premises", "Free_parking_on_street",
"Internet", "Wireless_Internet", "Iron", "Kitchen", "Pets_allowed", "Self_Check_In", "Smoke_detector",
"Smoking_allowed", "Suitable_for_events", "TV", "Washer", "instant_bookable", "cancellation_policy")

for (i in 1:length(columns_to_check)){
  column = columns_to_check[i]
  print(column)
  print(table(all_cities[,column]))
}
```

```{r}
formula <- formula(price ~ factor(city) + factor(city)*dist_walk + factor(city)*to_centre +
          Air_conditioning + Breakfast + Hair_dryer + Elevator_in_building + 
          Family_kid_friendly + Free_parking_on_premises + Free_parking_on_street +
          Iron + Pets_allowed + Self_Check_In + Smoke_detector +
          Smoking_allowed + Suitable_for_events + TV + Washer + bathrooms + #factor(bed_type) +
          bedrooms + beds + factor(cancellation_policy) + min_nights + person_capacity + picture_count +
          instant_bookable + review_rating_value)
logformula <- formula(log(price) ~ factor(city) + factor(city)*dist_walk + factor(city)*to_centre +
          Air_conditioning + Breakfast + Hair_dryer + Elevator_in_building + 
          Family_kid_friendly + Free_parking_on_premises + Free_parking_on_street +
          Iron + Pets_allowed + Self_Check_In + Smoke_detector +
          Smoking_allowed + Suitable_for_events + TV + Washer + bathrooms + #factor(bed_type) +
          bedrooms + beds + factor(cancellation_policy) + min_nights + person_capacity + picture_count +
          instant_bookable + review_rating_value)
formula_cl1 <- formula(price ~ dist_walk + to_centre +
          Air_conditioning + Breakfast + Hair_dryer + Elevator_in_building + 
          Family_kid_friendly + Free_parking_on_premises + Free_parking_on_street +
          Iron + Pets_allowed + Self_Check_In + Smoke_detector +
          Smoking_allowed + Suitable_for_events + TV + Washer + bathrooms + #factor(bed_type) +
          bedrooms + beds + factor(cancellation_policy) + min_nights + person_capacity + picture_count +
          instant_bookable + review_rating_value)
logformula_cl1 <- formula(log(price) ~ dist_walk + to_centre +
          Air_conditioning + Breakfast + Hair_dryer + Elevator_in_building + 
          Family_kid_friendly + Free_parking_on_premises + Free_parking_on_street +
          Iron + Pets_allowed + Self_Check_In + Smoke_detector +
          Smoking_allowed + Suitable_for_events + TV + Washer + bathrooms + #factor(bed_type) +
          bedrooms + beds + factor(cancellation_policy) + min_nights + person_capacity + picture_count +
          instant_bookable + review_rating_value)
ols <- lm(logformula, data = all_cities)
ols_cl1 <- lm(logformula_cl1, data = cl1)
ols_cl2 <- lm(logformula, data = cl2)
ols_cl3 <- lm(logformula, data = cl3)
ols_cl4 <- lm(logformula, data = cl4)
summary(ols)
```

Тест Бройша Пагана на гетероскедастичность, чтобы убедиться, что цены не независимы.

```{r}
library(lmtest)
bptest(ols)
bptest(ols_cl1)
bptest(ols_cl2)
bptest(ols_cl3)
bptest(ols_cl4)
```
Действительно, корреляция в остатках присутствует. Скорее всего это связано с пространственным лагом.

```{r}
library(geosphere)
weights <- function(df, threshold = 1000){
    n <- nrow(df)
    matrix = matrix(0, n, n, dimnames = list(df$apart_id,df$apart_id))
    for (i in 1:n) {
        matrix[i,] <- distHaversine(cbind(df$lon[i], df$lat[i]), cbind(df$lon, df$lat))
    }
    matrix[matrix > threshold] <- 0
    matrix[matrix > 0] <- 1/matrix[matrix > 0]
    matrix[rowSums(matrix) != 0,] <- t(apply(matrix[rowSums(matrix) != 0,], 1, function(x)(x/sum(x))))
    return(matrix)
}
distance_matrix <- weights(all_cities)
distance_matrix_cl1 <- weights(cl1)
distance_matrix_cl2 <- weights(cl2)
distance_matrix_cl3 <- weights(cl3)
distance_matrix_cl4 <- weights(cl4)
```

Матрица весов для пространственных моделей сделана следующим образом: обратное расстояние по гаверсинусу.


```{r}
library(spdep)
listw = mat2listw(distance_matrix, row.names = NULL, style="M")
listw_cl1 = mat2listw(distance_matrix_cl1, row.names = NULL, style="M")
listw_cl2 = mat2listw(distance_matrix_cl2, row.names = NULL, style="M")
listw_cl3 = mat2listw(distance_matrix_cl3, row.names = NULL, style="M")
listw_cl4 = mat2listw(distance_matrix_cl4, row.names = NULL, style="M")
moran.test(all_cities$price, listw, zero.policy = TRUE)
moran.test(cl1$price, listw_cl1, zero.policy = TRUE)
moran.test(cl2$price, listw_cl2, zero.policy = TRUE)
moran.test(cl3$price, listw_cl3, zero.policy = TRUE)
moran.test(cl3$price, listw_cl4, zero.policy = TRUE)
```

Нулевая гипотеза об отсутвии пространствееной автокорреляции отвергается на всех разумных уровнях значимости

```{r}
# Lagrange multiplier test for spatial lag and spatial error dependencies
lm.LMtests(ols, listw, test=c("LMlag", "LMerr"))
lm.LMtests(ols_cl1, listw, test=c("LMlag", "LMerr"))
lm.LMtests(ols_cl2, listw, test=c("LMlag", "LMerr"))
lm.LMtests(ols_cl3, listw, test=c("LMlag", "LMerr"))
lm.LMtests(ols_cl4, listw, test=c("LMlag", "LMerr"))
```

```{r}
lar_cl1 <- lagsarlm(logformula_cl1, data=cl1, listw_cl1, zero.policy = TRUE, tol.solve = 1e-12)
error <- errorsarlm()
```




```{r}
lar<- lagsarlm(formula, data=all_cities, listw, zero.policy = TRUE, tol.solve = 1e-12)
```


```{r}
#SAR
sar <- sacsarlm(formula, data=all_cities, listw, zero.policy = TRUE)
#saveRDS(object = sar, file = "sacsarlm.rds")
impact <- impacts(sar, listw = listw)
#saveRDS(impact, file = "impact.rds")
summary(sar1)
```

```{r}
error<-GMerrorsar (formula,data=all_cities, listw, zero.policy = TRUE)
#saveRDS(object = error, file = "error.rds")
summary(error)
```

#Log price

```{r}
all_cities <- all_cities %>% 
  filter(price > 0,
         price < 20000) %>% 
  mutate(dist_walk = dist_walk/100,
         to_centre = to_centre/1000)
distance_matrix <- weights(all_cities)
listw = mat2listw(distance_matrix, row.names = NULL, style="M")
```

```{r}
options(scipen = 4)
options(digits = 4)
library(nortest)
ad.test(all_cities$price)
ad.test(log(all_cities$price))
ks.test(x=log(all_cities$price),y='pnorm',alternative='two.sided')
```

```{r}
ggplot(all_cities) + geom_histogram(aes(price))
ggplot(all_cities) + geom_histogram(aes(log(price)))
```

```{r}
#log ols

log_ols <- lm(logformula, data = all_cities)
morani <- lm.morantest(log_ols, listw,  alternative='two.sided', zero.policy = TRUE)
lms <- lm.LMtests(log_ols, listw, test='all', zero.policy= TRUE)
summary(log_ols)
```

```{r}
#log sar
log_lar<- lagsarlm(logformula, data=all_cities, listw, zero.policy = TRUE, type='mixed')
log_lar_2sls <- stsls(logformula, data=all_cities, listw, zero.policy = TRUE)
summary(log_lar_2sls)
```

```{r}
log_error <- GMerrorsar(logformula, data=all_cities, listw, zero.policy = TRUE)
#saveRDS(object = log_error, file = "logerror.rds")
summary(log_error)
```

```{r}
#LOG SAR
log_sar <- sacsarlm(logformula, data=all_cities, listw, zero.policy = TRUE)
#saveRDS(object = log_sar, file = "log_sacsarlm.rds")
impact <- impacts(log_sar, listw = listw)
#saveRDS(impact, file = "logimpact.rds")
summary(log_sar)
```

```{r}
library(xtable)
print(xtable(impact, digits =4), include.rownames = T, tabular.environment = 'longtable')
```

